臺灣屏東地方法院刑事判決　　　　　 110年度交簡上字第81號
上　訴　人
即　被　告　蔡清淋


上列上訴人即被告因公共危險案件，不服本院刑事庭於民國110
年7 月15日所為之110 年度交簡字第835 號第一審刑事簡易判決
（聲請簡易判決處刑案號：110 年度速偵字第563 號），提起上
訴，本院管轄之第二審合議庭判決如下：
    主  文
上訴駁回。
    事實及理由
一、本案經本院管轄第二審之合議庭審理結果，認原審刑事簡易
    判決之認事用法及量刑，均無違誤或不當，應予維持，並除
    證據部分補充「被告蔡清淋於本院審理中之自白」外，均引
    用如附件之原審刑事簡易判決書記載之事實、證據及理由（
    含其所引用之聲請簡易判決處刑書）。
二、上訴人提起上訴意旨略以：其家境清寒，因為是做工的人，
    晚上回來都會多多少少喝一、兩杯，隔天出去不知道還有酒
    精成分。因疫情關係，沒有甚麼工作，壓力很大要繳房貸，
    經濟有困難，為此請求從輕量刑並宣告緩刑云云。
三、經查：按法官於有罪判決如何量處罪刑，甚或是否宣告緩刑
    ，均為實體法賦予審理法官裁量之刑罰權事項，法官行使此
    項裁量權，自得依據個案情節，參酌刑法第57條所定各款犯
    罪情狀之規定，於法定刑度內量處被告罪刑；除有逾越該罪
    法定刑或法定要件，或未能符合法規範體系及目的，或未遵
    守一般經驗及論理法則，或顯然逾越裁量，或濫用裁量等違
    法情事之外，自不得任意指摘其量刑違法，此有最高法院
    75年度台上字第7033號、72年度台上字第6696號判例要旨可
    資參照。準此，法官量刑，如非有上揭明顯違法之情事，自
    不得擅加指摘其違法或不當。本案上訴人雖以前揭情詞提起
    上訴，惟近來酒後駕車致人死傷之社會事件頻傳，立法者亦
    一再修法提高刑責，上訴人對此自應有所認識，則其於飲用
    酒類之後，在體內之酒精濃度尚未完全代謝之情形下，仍執
    意駕駛自小客貨車上路行駛於交通繁忙之市區道路，對往來
    公眾安全危害非微；又上訴人前於99年12月9 日，已因公共
    危險案件，而經臺灣屏東地方檢察署檢察官以100 年度緩字
    第405 號為緩起訴處分1 年，並繳交罰金50000 元確定，緩
    起訴期間於100 年12月8 日期滿。其在前案受緩起訴處分後
    ，竟並未因而有所警惕且更為謹慎，反卻再為本案犯行，亦
    顯非屬偶然誤蹈法網之情況，是本院審酌上情併兼衡上訴人
    於犯後坦承犯行之態度，暨其高中畢業、已婚與妻小同住
    ，經濟狀況不佳之智識程度、家庭生活及經濟狀況等一切情
    狀，認原審量處上訴人有期徒刑4月，且諭知如易科罰金，
    以1,000 元折算1 日之標準，經核認事用法及量刑均屬妥當
    ，故上訴人提起上訴請求從輕量刑並宣告緩刑，其上訴自無
    理由，應予駁回。
據上論斷，應依刑事訴訟法第455 條之1 第3 項、第368 條、第
373 條，判決如主文。
本案經檢察官陳妍荻聲請簡易判決處刑，檢察官簡光昌到庭執行
職務。
中    華    民    國   110    年    11    月    29    日
　
                    刑事第五庭  審判長法  官  林鈴淑
                                      法  官  程耀樑
                                      法  官  沈婷勻
　
以上正本證明與原本無異。
本件不得上訴。
中    華    民    國   110    年    11    月    29    日
                                      書記官  温訓暖
附錄法條
刑法第185之3第1項第1款
駕駛動力交通工具而有下列情形之一者，處 2 年以下有期徒刑
，得併科 20 萬元以下罰金：
一、吐氣所含酒精濃度達每公升零點二五毫克或血液中酒精濃度
    達百分之零點零五以上。
二、有前款以外之其他情事足認服用酒類或其他相類之物，致不
    能安全駕駛。
三、服用毒品、麻醉藥品或其他相類之物，致不能安全駕駛。